【裁判字號】    97,交聲,142
【裁判日期】    970331
【裁判案由】    違反道路交通管理處罰條例聲明異議
【裁判全文】
臺灣桃園地方法院交通事件裁定        97年度交聲字第142 號
異  議  人
即受處分人  乙○○
原處分機關  交通部公路總局新竹區監理所中壢監理站
上列受處分人因違反道路交通管理處罰條例案件，不服交通部公
路總局新竹區監理所中壢監理站97年1 月21日所為之處分（原處
分案號：壢監裁字第裁53—DB0000000 號），聲明異議，本院裁
定如下：
    主  文
異議駁回。
    理  由
一、原處分意旨略以：受處分人即異議人乙○○於民國96年11月
    15日下午4 時44分許，駕駛車牌號碼318 —NH號營業用小客
    車行經桃112 線與桃園縣觀音鄉○○路○段路口時，經桃園
    縣政府警察局大園分局新坡派出所警員攔停舉發「逆向行駛
    」、「佔用來車道左轉彎」等違規，遂由警員舉發並填製桃
    園縣政府警察局桃警局交字第DB0000000 號舉發違反道路交
    通管理事件通知書（異議人拒絕簽名），經交通部公路總局
    新竹區監理所中壢監理站（下稱原處分機關）認異議人確有
    上開違規情事，於97年1 月21日以壢監裁字第裁53—DB0000
    000 號裁決書，以異議人違反道路交通管理處罰條例第45條
    第1 款及第48條第1 項第3 款之規定，處駕駛人即異議人罰
    鍰新臺幣（下同）900 元及600 元，並依同法第63條第1 項
    第1 款之規定，合記違規點數2 點等語。
二、本件異議意旨略以：異議人於96年11月15日下午4 時44分許
    確實有駕駛車牌號碼318 —NH號營業用小客車行經桃112 線
    與桃園縣觀音鄉○○路○段紅綠燈路口處，但因有2 位女乘
    客於對向車道路口處攔停叫車，異議人於是迴轉至對向車道
    搭載客人上車，又因客人說要去新富路，異議人見後方未有
    來車且路口為綠燈，即原地迴轉並左轉至新富路上，遂遭警
    員攔下舉發「逆向行駛、佔用來車道左轉彎」之違規，異議
    人當時即表示不服未簽名，而遭帶回派出所，惟該路口並未
    設有禁止左轉之標誌，且警員既舉發異議人佔用來車道左轉
    彎之違規，為何還有逆向行駛之違規，豈不是殺1 頭牛剝2
    層皮？原處分之處罰顯有不當，爰依法聲明異議，請求撤銷
    原處分。
三、按「交通法庭認為聲明異議無理由者，應以裁定駁回之。」
    ，道路交通案件處理辦法第19條定有明文。再按「汽車駕駛
    人，爭道行駛有不按遵行之方向行駛者，處新臺幣六百元以
    上一千八百元以下罰鍰」、「汽車駕駛人轉彎時，有行經交
    岔路口未達中心處，佔用來車道搶先左轉彎者，處新臺幣六
    百元以上一千八百元以下罰鍰」、「汽車駕駛人有下列各款
    所列條款之一者，除依原條款處罰鍰外，並予記點：一、有
    第三十三條第一項、第二項、第三十八條第一項、第四十條
    、第四十五條、第四十七條第一款至第三款、第四十八條、
    第四十九條或第六十條第一項、第二項第一款、第二款情形
    之一者，各記違規點數一點。二、有第二十九條第一項第一
    款至第四款、第二十九條之二第一項、第二項、第三十條第
    一項第一款、第二款情形之一者，各記違規點數二點。三、
    有第四十三條、第五十三條或第五十四條情形之一者，各記
    違規點數三點。」，道路交通管理處罰條例第45條第1 款及
    第48條第1 項第3 款、第63條第1 項各有明定。
四、經查：
  (一)異議人於96年11月15日下午4 時44分許，駕駛318 —NH號營
    業用小客車行經桃112 線與桃園縣觀音鄉○○路○段路口時
    時，經警舉發有逆向行駛及佔用來車道左轉彎之違規等情，
    有桃園縣政府警察局桃警局交字第DB0000000 號舉發違反道
    路交通管理事件通知單、交通部公路總局新竹區監理所壢監
    裁字第裁53—DB0000000 號違反道路交通管理事件裁決書各
    1 份附卷可參。
  (二)異議人於本院訊問時，固坦承於上開時間行經桃112 線往觀
    音方向車道行駛時，有違規左轉之情，惟否認有何逆向行駛
    之違規，並辯稱：我當時剛好看到對面有小姐在招手，我就
    直接迴轉載客，因為新富路當時是紅燈，中山路伊的方向是
    綠燈，所以伊就直接在桃112 線車道上直接迴轉至新富路上
    ，直接切過去，伊沒有逆向，只是違規左轉，且舉發警員在
    新富路上應該只能看到伊左轉進入新富路的情形，不可能看
    到伊有逆向行駛云云。經查，異議人96年11月15日下午4 時
    44分許為警舉發前，係行駛在桃112 線往觀音方向車道，因
    異議人見對向車道（即桃112 線往中壢方向）有客人欲乘坐
    計程車，異議人遂迴轉到對向車道（即桃112 線往中壢方向
    ）載客，之後因客人前往地點在桃園縣觀音鄉○○路○段，
    故異議人直接在桃112 線往中壢方向之車道上360 度迴轉切
    入新富路一段等情，為異議人所坦承不諱，並有異議人所繪
    製之現場路線圖及證人即舉發異議人之桃園縣政府警察局大
    園分局新坡派出所警員甲○○於97年3 月6 日本院訊問時結
    稱：當天伊是與王建閎警員一起執行巡邏取締告發之勤務，
    並在新富路口查看有無人闖紅燈，當時因伊在新富路口遇到
    紅燈，伊一停車就發現異議人的計程車從中山路往中壢方向
    外車道的路邊違規逆向前進轉過來，走多長伊不記得，異議
    人就直接切到新富路口左轉，我沒有看到異議人載客情形，
    也沒有看到異議人有無迴轉，但我看到異議人的車子是貼著
    中山路往中壢方向車道的路邊前進轉過來，該路口有死角，
    如果異議人的車是從往觀音方向的車道過來，那轉彎應該會
    有個角度，不會貼著往中壢方向外側車道路邊過來，伊與異
    議人根本不認識，也無仇恨，伊也沒有要不利於他，僅是單
    純依照違規的事實而為舉發等語明確，而證人甲○○已就當
    時所見異議人違規逆向之情節證述明確，證人甲○○係依法
    執行勤務之警員，異議人所違反者僅為道路交通管理處罰條
    例之行政處罰事項，證人與異議人間並無任何恩怨仇隙存在
    ，其自無於本院訊問中具結證述時，甘冒偽證之刑法重責，
    刻意設詞誣陷異議人之理，足認證人甲○○證述屬實，又異
    議人如欲自桃112 線往觀音方向車道左轉進入新富路一段，
    理應在到達桃112 線往觀音方向車道與新富路一段交岔路口
    中心處時，左轉彎進入新富路一段，惟異議人卻貪圖便利，
    在桃112 線往中壢方向之車道360 度迴轉後直接切進新富路
    一段，足認異議人行經桃112 線往觀音方向與新富路一段交
    岔路口時，未達該路口中心處即佔用桃112 線往中壢方向之
    來車道左轉之違規事實明確。再者，依異議人所繪現場路線
    圖觀之，異議人先行駛在桃112 線往觀音方向車道後，見對
    向車道（即桃112 線往中壢方向）有乘客攔車，故迴轉至桃
    112 線往中壢方向車道搭載乘客後，再在桃112 線往中壢方
    向車道上36 0度迴轉至新富路一段等情，顯見異議人在桃11
    2 線往中壢方向車道迴轉過程中，先逆向在桃112 線往中壢
    方向車道行駛，之後才佔用來車道（即桃112 線往中壢方向
    ）左轉入新富路一段之事實甚明，亦與證人甲○○上開證述
    相合，況無論異議人逆向行駛距離之長短，均係違背道路交
    通管理處罰條例第45條第1 款之規定，是異議人上開所辯尚
    無可採。
  (三)綜上所述，異議人駕駛車牌號碼318 —NH號營業用小客車確
    有前述2 項違規行為，原處分機關認定異議人有不按遵行方
    向之行駛及行經交岔路口未達中心處，佔用來車道搶先左轉
    之違規事證明確，依道路交通管理處罰條例第45條第1 款、
    第48條第1 項第3 款、第63條第1 項第1 款等規定，裁處異
    議人罰鍰900 元及600 元，合記違規點數2 點，依法並無不
    合，本件異議人之聲明異議為無理由，應予駁回。
五、據上論斷，應依道路交通案件處理辦法第19條，裁定如主文
    。
中    華    民    國    97    年    3     月    31    日
                        臺灣桃園地方法院交通法庭
                              法  官    蘇昭蓉
以上正本證明與原本無異。
如不服本裁定，應於裁定送達後5 日內向本院提出抗告狀。
                              書記官    黃俊燁
中    華    民    國    97    年    3     月    31    日


司法院資訊處製作；財團法人民間司法改革基金會備份。
